臺灣高等法院刑事裁定                100年度毒抗字第255號
抗  告  人
即  被  告    洪國榮
上列抗告人因違反毒品危害防制條例案件，不服臺灣板橋地方法
院，中華民國100年7月26日觀察勒戒裁定（100年度毒聲字第651
號），提起抗告，本院裁定如下：
    主  文
抗告駁回。
    理  由
一、原裁定意旨略以：被告洪國榮基於施用第一級毒品海洛因之
    犯意，於民國（下同）100年6月5日為警採尿前回溯26小時
    內某時，在不詳處所，施用第一級毒品海洛因1次，嗣為警
    於100年6月5日下午5時5分許在臺北市○○區○○街2段74巷
    4號前查獲，業經採集尿液送驗結果呈第一級毒品陽性反應
    ，有臺灣尖端先進生技醫藥股份有限公司濫用藥物檢驗報告
    、臺北市政府警察局偵辦毒品案件尿液檢驗委驗單各1紙，
    並有第一級毒品海洛因1包、針筒2支可資佐證。檢察官爰依
    毒品危害防制條例第20條第1項、第3項及觀察勒戒處分執行
    條例第3條第1項，聲請裁定令被告入勒戒處所觀察、勒戒等
    語。原審就本件聲請經查屬實，應予准許，依毒品危害防制
    條例第20條第1項、第3項、觀察勒戒處分執行條例第3條第1
    項，裁定被告洪國榮施用第一級毒品，令入勒戒處所觀察、
    勒戒，其期間不得逾貳月。
二、抗告意旨略以：抗告人即被告（下稱被告）係於酒後未清醒
    之狀態下，身不由己的施用一次毒品即遭警查獲，並非如其
    它吸毒者般有成癮性可言；且被告尚須負擔家計，奉養母親
    ，如觀察勒戒將使家計中斷無著云云。
三、經查：
（一）按犯毒品危害防制條例第10條之罪者，檢察官應聲請法院
      裁定，或少年法院（地方法院少年法庭）應先裁定，令被
      告或少年入勒戒處所觀察、勒戒，其期間不得逾2月；依
      前項規定為觀察、勒戒或強制戒治執行完畢釋放後，5年
      後再犯第10條之罪者，適用該條前2項之規定，同條例第
      20條第1項、第3項定有明文。
（二）被告前曾因施用毒品案件於93年8月3日經送觀察、勒戒，
      於93年9月10日送強制戒治，於94年4月19日停止強制戒治
      處分等情，此有本院被告前案紀錄表在卷可按。又被告於
      100年6月5日為警採尿前回溯26小時內某時，在不詳處所
      ，施用第一級毒品海洛因1次，嗣為警於100年6月5日下午
      5時5分許在臺北市○○區○○街2段74巷4號前查獲，業經
      採集尿液送驗結果呈第一級毒品陽性反應，有臺灣尖端先
      進生技醫藥股份有限公司濫用藥物檢驗報告、臺北市政府
      警察局偵辦毒品案件尿液檢驗委驗單各1紙，並有第一級
      毒品海洛因1包、針筒2支可資佐證（均附於偵查卷中），
      稽上各情，足認被告施用第一級毒品犯行，事證明確。
（三）被告既有施用第一級毒品之犯行，雖曾於93年8月3日實施
      觀察勒戒，並送強制戒治於94年4月21日期滿，但距本件
      施用第一級毒品海洛因遭查獲已時隔6年有餘，則依首揭
      規定，有予以矯治並預防其將來繼續施用之必要性，應令
      入勒戒處所施以觀察、勒戒；又毒品危害防制條例第20條
      第1項規定係法定之強制處分程序，並無裁量餘地，是被
      告抗告意旨以無成癮性或家庭因素等詞為辯，尚無理由，
      應予駁回。
四、綜上，原審以被告有施用第一級毒品之犯行，事證明確，依
    毒品危害防制條例第20條第1項、觀察勒戒處分執行條例第3
    條第1項之規定，裁定將被告送勒戒處所觀察、勒戒，經核
    並無違誤，抗告意旨請求撤銷原裁定，並無理由，應予駁回
    。
據上論斷，應依刑事訴訟法第412條，裁定如主文。
中    華    民    國    100    年    8     月    24    日
                  刑事第十庭   審判長法  官  宋  祺
                                     法  官  林孟宜
                                     法  官  高玉舜
以上正本證明與原本無異。
不得再抗告。
                                     書記官  許雅淩
中    華    民    國    100    年    8     月    25    日